Minutes et répertoires du notaire François Auguste MOISY, 5 juin 1908 - 30 décembre 1933 (étude XXIX)
Archives nationales (France)
Minutes et répertoires du notaire François Auguste MOISY (étude XIX)
5 juin 1908 - 30 décembre 1933
MC/ET/XXIX/1798 - MC/ET/XXIX/2245, MC/RE/XXIX/45 - MC/RE/XXIX/49
Étude notariale XXIX (Paris; 1537-....); Moisy, François Auguste
448 articles (boîtes de 8 à 15 cm) 49 mètres linéaires
Archives nationales de France
Minutes et répertoires: la loi 2008-696 du 15 juillet 2008 relative aux archives a fixé à 75 ans à compter de la date de l'acte, ou à 25 ans à compter de la date du décès de l'intéressé si ce délai est plus bref, le délai de communication des minutes et répertoires des notaires; ce délai est porté à 100 ans à compter de la date de l'acte si le document se rapporte à un mineur (code du Patrimoine, articles L213-2, 4e d et 5e).
Autres documents de l'étude (dossiers de clients, comptabilité...): s'agissant d'archives privées, ces documents sont communicables selon les modalités fixées par le déposant ou le donateur.
Certains documents ne sont pas accessibles en raison de leur mauvais état de conservation.
Versements par l'étude en 2014 (minutes) et 2017 (répertoires).
Avant le versement, conservé à l'étude XXIX puis chez "Paris Notaires Services".
néant
chronologique
Accès aux instruments de recherche de tous les notaires de l’étude XXIX
Archives de l'étude XXIX
- Minutes de François Auguste MOISY, 5 juin 1908 - 30 décembre 1933; MC/ET/XXIX/1798 - MC/ET/XXIX/2245
  - Minutes. 1908, 5 juin - 30 juin, 5 juin - 30 juin 1908; MC/ET/XXIX/1798
    Informations concernant le classement:
    Le niveau inférieur de description, quand il existe, correspond aux minutes d'actes. Toutes les minutes ne sont pas forcément décrites une à une. Les descriptions de ces minutes sont plus ou moins détaillées.
  - Minutes. 1908, juillet, juillet 1908; MC/ET/XXIX/1799
  - Minutes. 1908, août, août 1908; MC/ET/XXIX/1800
  - Minutes. 1908, septembre, septembre 1908; MC/ET/XXIX/1801
  - Minutes. 1908, octobre, octobre 1908; MC/ET/XXIX/1802
  - Minutes. 1908, novembre, novembre 1908; MC/ET/XXIX/1803
  - Minutes. 1908, décembre, décembre 1908; MC/ET/XXIX/1804
  - Minutes. 1909, janvier, janvier 1909; MC/ET/XXIX/1805
  - Minutes. 1909, février, février 1909; MC/ET/XXIX/1806
  - Minutes. 1909, 1er mars - 15 mars, 1er mars - 15 mars 1909; MC/ET/XXIX/1807
  - Minutes. 1909, 16 mars - 31 mars, 16 mars - 31 mars 1909; MC/ET/XXIX/1808
  - Minutes. 1909, avril, avril 1909; MC/ET/XXIX/1809
  - Minutes. 1909, 1er mai - 15 mai, 1er mai - 15 mai 1909; MC/ET/XXIX/1810
  - Minutes. 1909, 16 mai - 31 mai, 16 mai - 31 mai 1909; MC/ET/XXIX/1811
  - Minutes. 1909, 1er juin - 15 juin, 1er juin - 15 juin 1909; MC/ET/XXIX/1812
  - Minutes. 1909, 16 juin - 30 juin, 16 juin - 30 juin 1909; MC/ET/XXIX/1813
  - Minutes. 1909, 1er juillet - 15 juillet, 1er juillet - 15 juillet 1909; MC/ET/XXIX/1814
  - Minutes. 1909, 16 juillet - 31 juillet, 16 juillet - 31 juillet 1909; MC/ET/XXIX/1815
  - Minutes. 1909, août - septembre, août - septembre 1909; MC/ET/XXIX/1816
  - Minutes. 1909, octobre, octobre 1909; MC/ET/XXIX/1817
  - Minutes. 1909, novembre, novembre 1909; MC/ET/XXIX/1818
  - Minutes. 1909, 1er décembre - 15 décembre, 1er décembre - 15 décembre 1909; MC/ET/XXIX/1819
  - Minutes. 1909, 16 décembre - 31 décembre, 16 décembre - 31 décembre 1909; MC/ET/XXIX/1820
  - Minutes. 1910, 1er janvier - 15 janvier, 1er janvier - 15 janvier 1910; MC/ET/XXIX/1821
  - Minutes. 1910, 16 janvier - 31 janvier, 16 janvier - 31 janvier 1910; MC/ET/XXIX/1822
  - Minutes. 1910, février, février 1910; MC/ET/XXIX/1823
  - Minutes. 1910, mars, mars 1910; MC/ET/XXIX/1824
  - Minutes. 1910, 1er avril - 15 avril, 1er avril - 15 avril 1910; MC/ET/XXIX/1825
  - Minutes. 1910, 16 avril - 30 avril, 16 avril - 30 avril 1910; MC/ET/XXIX/1826
  - Minutes. 1910, mai, mai 1910; MC/ET/XXIX/1827
  - Minutes. 1910, 1er juin - 15 juin, 1er juin - 15 juin 1910; MC/ET/XXIX/1828
  - Minutes. 1910, 16 juin - 30 juin, 16 juin - 30 juin 1910; MC/ET/XXIX/1829
  - Minutes. 1910, juillet, juillet 1910; MC/ET/XXIX/1830
  - Minutes. 1910, août, août 1910; MC/ET/XXIX/1831
  - Minutes. 1910, septembre, septembre 1910; MC/ET/XXIX/1832
  - Minutes. 1910, octobre, octobre 1910; MC/ET/XXIX/1833
  - Minutes. 1910, novembre, novembre 1910; MC/ET/XXIX/1834
  - Minutes. 1910, décembre, décembre 1910; MC/ET/XXIX/1835
  - Minutes. 1911, 1er janvier - 15 janvier, 1er janvier - 15 janvier 1911; MC/ET/XXIX/1836
  - Minutes. 1911, 16 janvier - 31 janvier, 16 janvier - 31 janvier 1911; MC/ET/XXIX/1837
  - Minutes. 1911, 1er février - 15 février, 1er février - 15 février 1911; MC/ET/XXIX/1838
  - Minutes. 1911, 16 février - 28 février, 16 février - 28 février 1911; MC/ET/XXIX/1839
  - Minutes. 1911, 1er mars - 15 mars, 1er mars - 15 mars 1911; MC/ET/XXIX/1840
  - Minutes. 1911, 16 mars - 31 mars, 16 mars - 31 mars 1911; MC/ET/XXIX/1841
  - Minutes. 1911, 1er avril - 15 avril, 1er avril - 15 avril 1911; MC/ET/XXIX/1842
  - Minutes. 1911, 16 avril - 30 avril, 16 avril - 30 avril 1911; MC/ET/XXIX/1843
  - Minutes. 1911, 1er mai - 15 mai, 1er mai - 15 mai 1911; MC/ET/XXIX/1844
  - Minutes. 1911, 16 mai - 31 mai, 16 mai - 31 mai 1911; MC/ET/XXIX/1845
  - Minutes. 1911, juin, juin 1911; MC/ET/XXIX/1846
  - Minutes. 1911, juillet, juillet 1911; MC/ET/XXIX/1847
  - Minutes. 1911, août, août 1911; MC/ET/XXIX/1848
  - Minutes. 1911, septembre, septembre 1911; MC/ET/XXIX/1849
  - Minutes. 1911, 1er octobre - 15 octobre, 1er octobre - 15 octobre 1911; MC/ET/XXIX/1850
  - Minutes. 1911, 16 octobre - 31 octobre, 16 octobre - 31 octobre 1911; MC/ET/XXIX/1851
  - Minutes. 1911, 1er novembre - 15 novembre, 1er novembre - 15 novembre 1911; MC/ET/XXIX/1852
  - Minutes. 1911, 16 novembre - 30 novembre, 16 novembre - 30 novembre 1911; MC/ET/XXIX/1853
  - Minutes. 1911, 1er décembre - 15 décembre, 1er décembre - 15 décembre 1911; MC/ET/XXIX/1854
  - Minutes. 1911, 16 décembre - 31 décembre, 16 décembre - 31 décembre 1911; MC/ET/XXIX/1855
  - Minutes. 1912, 1er janvier - 15 janvier, 1er janvier - 15 janvier 1912; MC/ET/XXIX/1856
  - Minutes. 1912, 16 janvier - 31 janvier, 16 janvier - 31 janvier 1912; MC/ET/XXIX/1857
  - Minutes. 1912, 1er février - 15 février, 1er février - 15 février 1912; MC/ET/XXIX/1858
  - Minutes. 1912, 16 février - 29 février, 16 février - 29 février 1912; MC/ET/XXIX/1859
  - Minutes. 1912, 1er mars - 15 mars, 1er mars - 15 mars 1912; MC/ET/XXIX/1860
  - Minutes. 1912, 16 mars - 31 mars, 16 mars - 31 mars 1912; MC/ET/XXIX/1861
  - Minutes. 1912, 1er avril - 15 avril, 1er avril - 15 avril 1912; MC/ET/XXIX/1862
  - Minutes. 1912, 16 avril - 30 avril, 16 avril - 30 avril 1912; MC/ET/XXIX/1863
  - Minutes. 1912, mai, mai 1912; MC/ET/XXIX/1864
  - Minutes. 1912, juin, juin 1912; MC/ET/XXIX/1865
  - Minutes. 1912, 1er juillet - 15 juillet, 1er juillet - 15 juillet 1912; MC/ET/XXIX/1866
  - Minutes. 1912, 16 juillet - 31 juillet, 16 juillet - 31 juillet 1912; MC/ET/XXIX/1867
  - Minutes. 1912, août, août 1912; MC/ET/XXIX/1868
  - Minutes. 1912, septembre, septembre 1912; MC/ET/XXIX/1869
  - Minutes. 1912, 1er octobre - 15 octobre, 1er octobre - 15 octobre 1912; MC/ET/XXIX/1870
  - Minutes. 1912, 16 octobre - 31 octobre, 16 octobre - 31 octobre 1912; MC/ET/XXIX/1871
  - Minutes. 1912, novembre, novembre 1912; MC/ET/XXIX/1872
  - Minutes. 1912, décembre, décembre 1912; MC/ET/XXIX/1873
  - Minutes. 1913, janvier, janvier 1913; MC/ET/XXIX/1874
  - Minutes. 1913, 1er février - 15 février, 1er février - 15 février 1913; MC/ET/XXIX/1875
  - Minutes. 1913, 16 février - 28 février, 16 février - 28 février 1913; MC/ET/XXIX/1876
  - Minutes. 1913, 1er mars - 15 mars, 1er mars - 15 mars 1913; MC/ET/XXIX/1877
  - Minutes. 1913, 16 mars - 31 mars, 16 mars - 31 mars 1913; MC/ET/XXIX/1878
  - Minutes. 1913, 1er avril - 15 avril, 1er avril - 15 avril 1913; MC/ET/XXIX/1879
  - Minutes. 1913, 16 avril - 30 avril, 16 avril - 30 avril 1913; MC/ET/XXIX/1880
  - Minutes. 1913, mai, mai 1913; MC/ET/XXIX/1881
  - Minutes. 1913, juin, juin 1913; MC/ET/XXIX/1882
  - Minutes. 1913, juillet, juillet 1913; MC/ET/XXIX/1883
  - Minutes. 1913, août, août 1913; MC/ET/XXIX/1884
  - Minutes. 1913, septembre, septembre 1913; MC/ET/XXIX/1885
  - Minutes. 1913, 1er octobre - 15 octobre, 1er octobre - 15 octobre 1913; MC/ET/XXIX/1886
  - Minutes. 1913, 16 octobre - 31 octobre, 16 octobre - 31 octobre 1913; MC/ET/XXIX/1887
  - Minutes. 1913, 1er novembre - 15 novembre, 1er novembre - 15 novembre 1913; MC/ET/XXIX/1888
  - Minutes. 1913, 16 novembre - 30 novembre, 16 novembre - 30 novembre 1913; MC/ET/XXIX/1889
  - Minutes. 1913, décembre, décembre 1913; MC/ET/XXIX/1890
  - Minutes. 1914, janvier, janvier 1914; MC/ET/XXIX/1891
  - Minutes. 1914, février, février 1914; MC/ET/XXIX/1892
  - Minutes. 1914, mars, mars 1914; MC/ET/XXIX/1893
  - Minutes. 1914, 1er avril - 15 avril, 1er avril - 15 avril 1914; MC/ET/XXIX/1894
  - Minutes. 1914, 16 avril - 30 avril, 16 avril - 30 avril 1914; MC/ET/XXIX/1895
  - Minutes. 1914, mai, mai 1914; MC/ET/XXIX/1896
  - Minutes. 1914, 1er juin - 15 juin, 1er juin - 15 juin 1914; MC/ET/XXIX/1897
  - Minutes. 1914, 16 juin - 30 juin, 16 juin - 30 juin 1914; MC/ET/XXIX/1898
  - Minutes. 1914, 1er juillet - 15 juillet, 1er juillet - 15 juillet 1914; MC/ET/XXIX/1899
  - Minutes. 1914, 16 juillet - 31 juillet, 16 juillet - 31 juillet 1914; MC/ET/XXIX/1900
  - Minutes. 1914, août - octobre, août - octobre 1914; MC/ET/XXIX/1901
  - Minutes. 1914, novembre - décembre, novembre - décembre 1914; MC/ET/XXIX/1902
    - Testament olographe de Marcel Bayer, en son vivant comptable, demeurant 2, rue Sainte-Elisabeth, décédé à Nancy (Meurthe-et-Moselle) le 29 octobre 1914, époux de Marie Louise Bravard., 10 novembre 1914; MC/ET/XXIX/1902
      Origine de l'information:
      Acte signalé par le personnel du Minutier central des notaires de Paris.
      Date de création de la notice: 2020 (B. Davy)
      comptable; testament; Bayer, Marcel; Sainte-Elisabeth (rue); Nancy (Meurthe-et-Moselle); Bravard, Marie Louise
    - Testament olographe de Frédéric Paul Henri Fageot, en son vivant employé de commerce, domicilé à Vaucresson (Seine-et-Oise) route départementale n°19, mobilisé au 150e régiment d'infanterie, tué à l'ennemi au combat de Beuvraignes (Somme) le 15 septembre 1914, époux de Henriette Blanche Jurain., 13 novembre 1914; MC/ET/XXIX/1902
      testament; Vaucresson (Hauts-de-Seine); Seine-et-Oise (France, département, 1790-1968); Beuvraignes (Somme); Somme (Picardie, département); Fageot, Frédéric Paul Henri; Jurain, Henriette Blanche
    - Dépôt judiciaire du testament de Georges Eugène Paraf Javal (connu sous le nom de Georges Mathias fils) libraire demeurant à Courbevoie, boulevard Saint Denis, n°74, décédé à Barcy (Seine-et-Marne) le 6 septembre 1914., 27 novembre 1914; MC/ET/XXIX/1902
      libraire; testament; Paraf Javal, Georges Eugène; Courbevoie (Hauts-de-Seine); Barcy (Seine-et-Marne)
    - Dépôt judiciaire du testament olographe en date du 9 août 1914 de Charles Henri Georges, marquis de la Cornillère, domicilié 148, rue de Grenelle, « Mort pour la France » à Villeroy (Seine-et-Marne), le 5 septembre 1914., 28 décembre 1914; MC/ET/XXIX/1902
      Acte signalé par le personnel du Minutier central des notaires de Paris. Projet « Testaments de guerre de Poilus parisiens ».
      testament; guerre 1914-1918; Villeroy (Seine-et-Marne); Grenelle (rue de); Cornillère, Charles Henri Georges de la
  - Minutes. 1915, janvier, janvier 1915; MC/ET/XXIX/1903
  - Minutes. 1915, février, février 1915; MC/ET/XXIX/1904
  - Minutes. 1915, mars, mars 1915; MC/ET/XXIX/1905
  - Minutes. 1915, avril, avril 1915; MC/ET/XXIX/1906
    - Dépôt du testament olographe de François Keller, en son vivant ancien officier d'artillerie demeurant 40, avenue Bosquet et décédé le 24 octobre 1914 à l'hôpital d'évacuation de Bar-le-Duc., 19 avril 1915; MC/ET/XXIX/1906
      testament; Keller, François; officier (armée); Bosquet (avenue); Bar-le-Duc (Meuse)
  - Minutes. 1915, mai, mai 1915; MC/ET/XXIX/1907
  - Minutes. 1915, juin, juin 1915; MC/ET/XXIX/1908
  - Minutes. 1915, juillet, juillet 1915; MC/ET/XXIX/1909
    - Dépôt judiciaire du testament olographe en date du 2 août 1914 de Charles Dutartre (1887-1915), domicilié 87, avenue d'Orléans, « Mort pour la France » le 26 ou 27 avril 1915., 23 juillet 1915; MC/ET/XXIX/1909
      testament; guerre 1914-1918; Dutartre, Charles; Orléans (avenue d')
  - Minutes. 1915, août, août 1915; MC/ET/XXIX/1910
  - Minutes. 1915, septembre - octobre, septembre - octobre 1915; MC/ET/XXIX/1911
    - Dépôt judiciaire du testament olographe en date du 27 février 1915 de Pierre Lucien Léger (1883-1915), domicilié 199, rue d'Alésia, « Mort pour la France » dans la forêt de l'Argonne (Meuse), le 9 juillet 1915., 16 octobre 1915; MC/ET/XXIX/1911
      guerre 1914-1918; testament; Léger, Pierre Lucien; Alésia (rue d'); Meuse (Lorraine, département)
    - Dépôt du testament olographe de Paul Stanislas Haber, décédé au combat du Bois-Haut (Meuse) le 24 avril 1915., 28 octobre 1915; MC/ET/XXIX/1911
      testament; Haber, Paul Stanislas; Athènes (rue d'); Meuse (Lorraine, département)
  - Minutes. 1915, novembre, novembre 1915; MC/ET/XXIX/1912
  - Minutes. 1915, décembre, décembre 1915; MC/ET/XXIX/1913
    - Dépôt du testament olographe de Jules Guéblé en son vivant négociant en produits chimiques, demeurant 71, rue de Flandre, mobilisé comme sergent au 18e régiment d'infanterie territorial, décédé des suites de blessures de guerre à l'hôpital d'évacuation de Doullens (Somme) le 13 octobre 1914, 8 décembre 1915; MC/ET/XXIX/1913
      testament; Guéblé, Jules; Flandre (rue de); Doullens (Somme); négociant
    - Dépôt des testaments olographes de Guy Eugène Vicomte de Cholet, en son vivant, sous-lieutenant au 418e de ligne de compagnie, chevalier de la Légion d'honneur, décédé à Beauséjour (Marne), le 26 septembre 1915, domicilié 30, quai de Béthune., 17 décembre 1915; MC/ET/XXIX/1913
      testament; Cholet, Guy Eugène de; Béthune (quai de); Le Mesnil-lès-Hurlus (Minaucourt-le-Mesnil-lès-Hurlus; ancienne commune); officier (armée)
    - Dépôt du testament olographe de Constantin Jules Golecéano, en son vivant médecin major de première classe, demeurant à Soisy-sous-Montmorency (Seine-et-Oise) et décédé le 27 septembre 1915 à l'hôpital militaire de Versailles., 17 décembre 1915; MC/ET/XXIX/1913
      testament; Golecéano, Constantin Jules; Soisy-sous-Montmorency (Val-d'Oise); Versailles (Yvelines); médecin
  - Minutes. 1916, janvier, janvier 1916; MC/ET/XXIX/1914
    - Dépôt judiciaire du testament de Ferdinand Louis Martial Toury, en son vivant, capitaine au 5e régiment d'infanterie demeurant 27 bis, rue de Maistre, tué à l'ennemi à la Targette (Pas-de-Calais) le 26 septembre 1915., 19 janvier 1916; MC/ET/XXIX/1914
      testament; Toury, Ferdinand Louis Martial; Maistre (rue de); Neuville-Saint-Vaast (Pas-de-Calais)
    - Dépôt judiciaire du testament olographe en date du 2 août 1914 de Pierre Louis Maurice Vasnier (1873-1916), domicilié 32, rue de Bièvre, « Mort pour la France » à l'hopital de Glorieux près Verdun (Meuse), le 15 janvier 1916., 20 janvier 1916; MC/ET/XXIX/1914
      testament; guerre 1914-1918; Vasnier, Pierre Louis Maurice; Bièvre (rue de); Verdun (Meuse)
  - Minutes. 1916, février, février 1916; MC/ET/XXIX/1915
  - Minutes. 1916, mars, mars 1916; MC/ET/XXIX/1916
    - Dépôt judiciaire des testaments olographes en dates du 8 février 1915 et 23 décembre 1915 de Raymond Timoléon Alphonse Lebrun (1872-1916), domicilié 7, rue Louis Braille, « Mort pour la France » à Amiens (Somme), le 2 février 1916., 8 mars 1916; MC/ET/XXIX/1916
      testament; guerre 1914-1918; Lebrun, Raymond Timoléon Alphonse; Louis-Braille (rue); Amiens (Somme)
    - Dépôt du testament olographe de Jules Anne Louis Cordier, en son vivant chef de bataillon au 355e régiment d'infanterie demeurant 55, boulevard Edgar Quinet, « Mort pour la France » à l'attaque de la ferme de Navarin le 27 septembre 1915., 10 mars - 4 avril 1916; MC/ET/XXIX/1916
      Informations complémentaires:
      Acte à la suite du 4 avril 1916 (dépôt d'ordonnance d'envoi en possession).
      testament; Cordier, Jules Anne Louis; Edgar-Quinet (boulevard); Souain-Perthes-lès-Hurlus (Marne)
  - Minutes. 1916, avril, avril 1916; MC/ET/XXIX/1917
    - Dépôt judiciaire du testament olographe en date du 19 février 1915 de René Louis Frédéric Dalmagne (1887-1915), domicilié à Billancourt commune de Boulogne-sur-Seine, 10 bis, rue des Quatre Cheminées, « Mort pour la France » à Vienne-le-Château (Marne), le 14 décembre 1915., 7 avril 1916; MC/ET/XXIX/1917
      testament; guerre 1914-1918; Dalmagne, René Louis Frédéric; Vienne-le-Château (Marne); Boulogne-Billancourt (Hauts-de-Seine)
  - Minutes. 1916, 1er mai - 15 mai, 1er mai - 15 mai 1916; MC/ET/XXIX/1918
  - Minutes. 1916, 16 mai - 31 mai, 16 mai - 31 mai 1916; MC/ET/XXIX/1919
    - Dépôt judiciaire du testament olographe en date du 10 juillet 1915 de Jean André Henry Edgar Birolleau (1859-1916), domicilié 83, rue du Cherche-Midi, « Mort pour la France » à Paris (Seine), le 22 mai 1916., 23 mai 1916; MC/ET/XXIX/1919
      testament; guerre 1914-1918; Cherche-Midi (rue du); Birolleau, Jean André Henry Edgar
  - Minutes. 1916, juin, juin 1916; MC/ET/XXIX/1920
  - Minutes. 1916, juillet, juillet 1916; MC/ET/XXIX/1921
  - Minutes. 1916, août - septembre, août - septembre 1916; MC/ET/XXIX/1922
    - Dépôt judiciaire du testament olographe en date du 12 août 1914 de Henri Beaugeard (1876-1916), domicilié 74, rue de Sèvres, « Mort pour la France » à Dugny (Meuse), le 18 juin 1916., 29 août 1916; MC/ET/XXIX/1922
      testament; guerre 1914-1918; Beaugeard, Henri; Sèvres (rue de); Dugny-sur-Meuse (Meuse)
    - Dépôt judiciaire du testament olographe de Louis Emile Joseph Duthoit, en son vivant, prêtre de la mission dite des Lazaristes, célibataire majeur, domicilié 95, rue de Sèvres, décédé à Salvange, commune de Rarécourt (Meuse) le 14 mars 1916 des suites de maladie contractée au service, "Mort pour la France", 19 août 1916; MC/ET/XXIX/1922
      prêtre; testament; Duthoit, Louis Emile Joseph; Sèvres (rue de); Rarécourt (Meuse)
    - Dépôt judiciaire du testament olographe en date du 13 juin 1915 de Paul Emile Tollet (1882-1914), domicilié 28, rue de Picardie, « Mort pour la France » à Souchez (Pas-de-Calais), le 13 février 1916., 19 septembre 1916; MC/ET/XXIX/1922
      testament; guerre 1914-1918; Tollet, Paul Emile; Picardie (rue de); Souchez (Pas-de-Calais)
  - Minutes. 1916, octobre - novembre, octobre - novembre 1916; MC/ET/XXIX/1923
    - Dépôt judiciaire du testament olographe en date du 8 novembre 1914 de Pierre Saint Loup (1885-1916), domicilié 79, rue du Chemin Vert, « Mort pour la France » sur le transport l'Asie, le 22 juin 1916., 28 octobre 1916; MC/ET/XXIX/1923
      guerre 1914-1918; testament; Saint Loup, Pierre; Chemin-Vert (rue du)
    - Dépôt judiciaire du testament d'Adolphe André Dubois de Gennes, en son vivant, ingénieur des mines, chevalier de la Légion d'honneur, décoré de la croix de guerre, lieutenant-colonel, commandant l'artillerie du 4e camp retranché de Paris, domicilié 2, rue Mignet, décédé au château de Malnoue, commune d'Emerainville (Seine-et-Marne), le 21 septembre 1916., 14 octobre 1916; MC/ET/XXIX/1923
      ingénieur; testament; Dubois de Gennes, Adolphe André; Mignet (rue); Emerainville (Seine-et-Marne)
    - Dépôt judiciaire du testament olographe en date du 26 septembre 1915 de Georges Ernest Lecomte (1873-1915), domicilié 41, rue Lacroix, « Mort pour la France » à Courmelois (Marne), le 19 octobre 1915., 9 novembre 1916; MC/ET/XXIX/1923
      guerre 1914-1918; Lecomte, Georges Ernest; Lacroix (rue); testament; Val-de-Vesle (Marne)
  - Minutes. 1916, décembre, décembre 1916; MC/ET/XXIX/1924
  - Minutes. 1917, janvier, janvier 1917; MC/ET/XXIX/1925
  - Minutes. 1917, février, février 1917; MC/ET/XXIX/1926
    - Dépôt judiciaire du testament olographe en date du 23 février 1916 de René Postec (1888-1916), domicilié 81, rue des Saints-Pères, « Mort pour la France » à Dugny (Meuse), le 3 novembre 1916., 3 février 1917; MC/ET/XXIX/1926
      testament; guerre 1914-1918; Postec, René; Saints-Pères (rue des); Dugny-sur-Meuse (Meuse)
    - Dépôt judiciaire du testament olographe en date du 19 décembre 1915 de Félix Marie Robert du Buisson de Courson (1880-1916), domicilié 5, rue de l'Alboni, « Mort pour la France » à Ablaincourt (Somme), le 7 novembre 1916., 26 février 1917; MC/ET/XXIX/1926
      testament; guerre 1914-1918; Buisson de Courson, Félix Marie Robert du; Alboni (rue de l'); Ablaincourt-Pressoir (Somme)
    - Dépôt judiciaire du testament olographe en date du 18 novembre 1916 de Paul Gaston Sagny (1877-1916), domicilié 35, rue des Trois-Bornes, « Mort pour la France » près d'Elincourt (Oise), le 15 décembre 1916., 27 février 1917; MC/ET/XXIX/1926
      testament; guerre 1914-1918; Sagny, Paul Gaston; Trois-Bornes (rue des); Élincourt-Sainte-Marguerite (Oise)
  - Minutes. 1917, mars, mars 1917; MC/ET/XXIX/1927
  - Minutes. 1917, avril, avril 1917; MC/ET/XXIX/1928
  - Minutes. 1917, mai, mai 1917; MC/ET/XXIX/1929
    - Dépôt judiciaire du testament olographe en date du 12 février 1917 d'Anne Georges d'Ussel (1879-1917), domicilié 29, rue Caumartin, « Mort pour la France » le 13 février 1917., 23 mai 1917; MC/ET/XXIX/1929
      testament; guerre 1914-1918; Ussel, Anne Georges d'; Caumartin (rue de)
  - Minutes. 1917, juin, juin 1917; MC/ET/XXIX/1930
  - Minutes. 1917, juillet, juillet 1917; MC/ET/XXIX/1931
  - Minutes. 1917, août - septembre, août - septembre 1917; MC/ET/XXIX/1932
    - Dépôt judiciaire du testament olographe en date du 15 janvier 1915 de Roger Marcel Paul Louis Saintot (1893-1917), domicilié 82, rue d'Amsterdam, « Mort pour la France » au Mont-Haut le 6 juillet 1917., 11 septembre 1917; MC/ET/XXIX/1932
      testament; guerre 1914-1918; Saintot, Roger Marcel Paul Louis; Amsterdam (rue d'); Prosnes (Marne)
  - Minutes. 1917, octobre, octobre 1917; MC/ET/XXIX/1933
    - Dépôt judiciaire du testament d'André Paul Louis Olivier Manesse, en son vivant rédacteur au ministère des Travaux Publics, demeurant 8, square Théophile Gautier, époux de Jeanne Amélie Charlotte Honnis, mobilisé comme sous-lieutenant au 102e régiment d'artillerie lourde, décédé à Proyart (Somme) des suites de blessures de guerre, « Mort pour la France » le 20 octobre 1916., 29 octobre 1917; MC/ET/XXIX/1933
      testament; Manesse, André Paul Louis Olivier; Théophile-Gautier (rue); Proyart (Somme); Honnis, Jeanne Amélie Charlotte
  - Minutes. 1917, novembre, novembre 1917; MC/ET/XXIX/1934
  - Minutes. 1917, décembre, décembre 1917; MC/ET/XXIX/1935
    - Dépôt judiciaire du testament olographe en date du 7 décembre 1916 de Raoul Charles Eugène d'Orival de Miserey (1859-1917), domicilié 8, rue du Cirque et dans le Doubs, château de Miserey, « Mort pour la France » à Somme-Tourbe (Marne), le 9 juillet 1917., 5 décembre 1917; MC/ET/XXIX/1935
      testament; guerre 1914-1918; Orival de Miserey, Raoul Charles Eugène d'; Cirque (rue du); Miserey-Salines (Doubs); Somme-Tourbe (Marne)
  - Minutes. 1918, janvier, janvier 1918; MC/ET/XXIX/1936
  - Minutes. 1918, février, février 1918; MC/ET/XXIX/1937
    - Dépôt judiciaire du testament olographe en date du 13 juin 1916 d'Auguste Joseph Aimable Henri Leroy (1877-1917), domicilié 116, rue du Bac, « Mort pour la France » au plateau de Vauclerc (Aisne), le 16 avril 1917., 15 février 1918; MC/ET/XXIX/1937
      testament; guerre 1914-1918; Leroy, Auguste Joseph Aimable Henri; Bac (rue du); Bouconville-Vauclair (Aisne)
  - Minutes. 1918, mars, mars 1918; MC/ET/XXIX/1938
  - Minutes. 1918, avril, avril 1918; MC/ET/XXIX/1939